** sch_path: /foss/designs/a_zonetic2026/XSCHEM/TEST/test_comp_tran.sch
**.subckt test_comp_tran
V1 VDD GND 5
V2 VDD1 GND 5
V5 va vb pulse(-10m 10m 200n 100p 100p 800n 2u)
Vcm vb GND 2.5
x1 VDD vb OUT va GND COMP_sc
V6 VDD2 GND 5
**** begin user architecture code

.include /foss/pdks/gf180mcuD/libs.tech/ngspice/design.ngspice
.lib /foss/pdks/gf180mcuD/libs.tech/ngspice/sm141064.ngspice typical
.lib /foss/pdks/gf180mcuD/libs.tech/ngspice/sm141064.ngspice cap_mim
.lib /foss/pdks/gf180mcuD/libs.tech/ngspice/sm141064.ngspice res_typical
.lib /foss/pdks/gf180mcuD/libs.tech/ngspice/sm141064.ngspice moscap_typical
.lib /foss/pdks/gf180mcuD/libs.tech/ngspice/sm141064.ngspice mimcap_typical


.include ../../../../Layouts/COMP/mag/COMP_pex_rc.spice
Xextrc GND VDD1 OUT1 va vb COMP
*COMP VSS VDD OUT INP INN


.include ../../../../layouts_v2/COMP/mag/COMP_V2_pex_rc.spice
Xextrc2 GND VDD2 OUT2 va vb COMP_V2



* OJO: ni una llave en este texto. xschem las cuenta para saber donde acaba el
* bloque de atributos y una sola dentro de un comentario lo corta por la mitad,
* dejando el netlist con el 'blabla' de la plantilla y sin dar ningun error.
*
* Transitorio de comparador, no de amplificador: lazo abierto y un escalon de
* sobreexcitacion de +-10 mV alrededor del umbral. Lo que se mide es el retardo
* de propagacion -- del cruce de la entrada al cruce de medio rail de la
* salida -- y los tiempos de subida y de bajada, para el esquematico y para el
* layout extraido.
* El umbral es cero porque el offset medido del COMP es de decimas de milivoltio.
.save all
.control
tran 200p 2u
wrdata tran.txt v(va)-v(vb) v(OUT) v(OUT1) v(OUT2)
.endc


**** end user architecture code
**.ends

* expanding   symbol:  a_zonetic2026/XSCHEM/OPAM/COMP_sc.sym # of pins=5
** sym_path: /foss/designs/a_zonetic2026/XSCHEM/OPAM/COMP_sc.sym
** sch_path: /foss/designs/a_zonetic2026/XSCHEM/OPAM/COMP_sc.sch
.subckt COMP_sc VDD INN OUT INP VSS
*.ipin INN
*.ipin INP
*.iopin VDD
*.iopin VSS
*.iopin OUT
x1 VDD net4 net3 net2 net1 VSS bias
x2 VDD net4 net3 INN OUT INP net2 net1 VSS sub_diff
.ends


* expanding   symbol:  a_zonetic2026/XSCHEM/OPAM/bias.sym # of pins=6
** sym_path: /foss/designs/a_zonetic2026/XSCHEM/OPAM/bias.sym
** sch_path: /foss/designs/a_zonetic2026/XSCHEM/OPAM/bias.sch
.subckt bias vdd bias1 bias2 bias3 bias4 vss
*.opin bias1
*.opin bias2
*.opin bias3
*.opin bias4
*.iopin vdd
*.iopin vss
XM4 net3 bias1 vdd vdd pfet_06v0 L=1.0u W=10.0u nf=1 ad='int((nf+1)/2) * W/nf * 0.18u' as='int((nf+2)/2) * W/nf * 0.18u' pd='2*int((nf+1)/2) * (W/nf + 0.18u)'
+ ps='2*int((nf+2)/2) * (W/nf + 0.18u)' nrd='0.18u / W' nrs='0.18u / W' sa=0 sb=0 sd=0
XM5 bias3 bias2 net3 vdd pfet_06v0 L=1.0u W=10.0u nf=1 ad='int((nf+1)/2) * W/nf * 0.18u' as='int((nf+2)/2) * W/nf * 0.18u' pd='2*int((nf+1)/2) * (W/nf + 0.18u)'
+ ps='2*int((nf+2)/2) * (W/nf + 0.18u)' nrd='0.18u / W' nrs='0.18u / W' sa=0 sb=0 sd=0
XM6 bias3 bias3 vss vss nfet_06v0 L=1.0u W=1.0u nf=1 ad='int((nf+1)/2) * W/nf * 0.18u' as='int((nf+2)/2) * W/nf * 0.18u' pd='2*int((nf+1)/2) * (W/nf + 0.18u)'
+ ps='2*int((nf+2)/2) * (W/nf + 0.18u)' nrd='0.18u / W' nrs='0.18u / W' sa=0 sb=0 sd=0
XM7 net2 bias1 vdd vdd pfet_06v0 L=1.0u W=10.0u nf=1 ad='int((nf+1)/2) * W/nf * 0.18u' as='int((nf+2)/2) * W/nf * 0.18u' pd='2*int((nf+1)/2) * (W/nf + 0.18u)'
+ ps='2*int((nf+2)/2) * (W/nf + 0.18u)' nrd='0.18u / W' nrs='0.18u / W' sa=0 sb=0 sd=0
XM8 bias4 bias2 net2 vdd pfet_06v0 L=1.0u W=10.0u nf=1 ad='int((nf+1)/2) * W/nf * 0.18u' as='int((nf+2)/2) * W/nf * 0.18u' pd='2*int((nf+1)/2) * (W/nf + 0.18u)'
+ ps='2*int((nf+2)/2) * (W/nf + 0.18u)' nrd='0.18u / W' nrs='0.18u / W' sa=0 sb=0 sd=0
XM9 bias4 bias3 net1 vss nfet_06v0 L=1.0u W=5.0u nf=1 ad='int((nf+1)/2) * W/nf * 0.18u' as='int((nf+2)/2) * W/nf * 0.18u' pd='2*int((nf+1)/2) * (W/nf + 0.18u)'
+ ps='2*int((nf+2)/2) * (W/nf + 0.18u)' nrd='0.18u / W' nrs='0.18u / W' sa=0 sb=0 sd=0
XM10 net1 bias4 vss vss nfet_06v0 L=1.0u W=5.0u nf=1 ad='int((nf+1)/2) * W/nf * 0.18u' as='int((nf+2)/2) * W/nf * 0.18u' pd='2*int((nf+1)/2) * (W/nf + 0.18u)'
+ ps='2*int((nf+2)/2) * (W/nf + 0.18u)' nrd='0.18u / W' nrs='0.18u / W' sa=0 sb=0 sd=0
XM1 bias2 bias2 vdd vdd pfet_06v0 L=1.0u W=2u nf=1 ad='int((nf+1)/2) * W/nf * 0.18u' as='int((nf+2)/2) * W/nf * 0.18u' pd='2*int((nf+1)/2) * (W/nf + 0.18u)'
+ ps='2*int((nf+2)/2) * (W/nf + 0.18u)' nrd='0.18u / W' nrs='0.18u / W' sa=0 sb=0 sd=0
XM2 net4 bias1 vdd vdd pfet_06v0 L=1.0u W=10.0u nf=1 ad='int((nf+1)/2) * W/nf * 0.18u' as='int((nf+2)/2) * W/nf * 0.18u' pd='2*int((nf+1)/2) * (W/nf + 0.18u)'
+ ps='2*int((nf+2)/2) * (W/nf + 0.18u)' nrd='0.18u / W' nrs='0.18u / W' sa=0 sb=0 sd=0
XM3 bias1 bias2 net4 vdd pfet_06v0 L=1.0u W=10.0u nf=1 ad='int((nf+1)/2) * W/nf * 0.18u' as='int((nf+2)/2) * W/nf * 0.18u' pd='2*int((nf+1)/2) * (W/nf + 0.18u)'
+ ps='2*int((nf+2)/2) * (W/nf + 0.18u)' nrd='0.18u / W' nrs='0.18u / W' sa=0 sb=0 sd=0
XM47 net5 bias2 vss vss nfet_06v0 L=1.0u W=1.0u nf=1 ad='int((nf+1)/2) * W/nf * 0.18u' as='int((nf+2)/2) * W/nf * 0.18u' pd='2*int((nf+1)/2) * (W/nf + 0.18u)'
+ ps='2*int((nf+2)/2) * (W/nf + 0.18u)' nrd='0.18u / W' nrs='0.18u / W' sa=0 sb=0 sd=0
XM48 net6 bias2 vss vss nfet_06v0 L=1.0u W=1.0u nf=1 ad='int((nf+1)/2) * W/nf * 0.18u' as='int((nf+2)/2) * W/nf * 0.18u' pd='2*int((nf+1)/2) * (W/nf + 0.18u)'
+ ps='2*int((nf+2)/2) * (W/nf + 0.18u)' nrd='0.18u / W' nrs='0.18u / W' sa=0 sb=0 sd=0
XM49 bias2 bias2 net6 vss nfet_06v0 L=1.0u W=1.0u nf=1 ad='int((nf+1)/2) * W/nf * 0.18u' as='int((nf+2)/2) * W/nf * 0.18u' pd='2*int((nf+1)/2) * (W/nf + 0.18u)'
+ ps='2*int((nf+2)/2) * (W/nf + 0.18u)' nrd='0.18u / W' nrs='0.18u / W' sa=0 sb=0 sd=0
XM50 bias1 bias2 net5 vss nfet_06v0 L=1.0u W=1.0u nf=1 ad='int((nf+1)/2) * W/nf * 0.18u' as='int((nf+2)/2) * W/nf * 0.18u' pd='2*int((nf+1)/2) * (W/nf + 0.18u)'
+ ps='2*int((nf+2)/2) * (W/nf + 0.18u)' nrd='0.18u / W' nrs='0.18u / W' sa=0 sb=0 sd=0
.ends


* expanding   symbol:  a_zonetic2026/XSCHEM/OPAM/sub_diff.sym # of pins=9
** sym_path: /foss/designs/a_zonetic2026/XSCHEM/OPAM/sub_diff.sym
** sch_path: /foss/designs/a_zonetic2026/XSCHEM/OPAM/sub_diff.sch
.subckt sub_diff vdd bias1 bias2 vinn out vinp bias3 bias4 vss
*.opin out
*.iopin vdd
*.iopin vss
*.ipin vinp
*.ipin vinn
*.ipin bias1
*.ipin bias2
*.ipin bias3
*.ipin bias4
XM11 net2 bias1 vdd vdd pfet_06v0 L=1.0u W=10.0u nf=1 ad='int((nf+1)/2) * W/nf * 0.18u' as='int((nf+2)/2) * W/nf * 0.18u' pd='2*int((nf+1)/2) * (W/nf + 0.18u)'
+ ps='2*int((nf+2)/2) * (W/nf + 0.18u)' nrd='0.18u / W' nrs='0.18u / W' sa=0 sb=0 sd=0
XM12 net7 bias2 net2 vdd pfet_06v0 L=1.0u W=10.0u nf=1 ad='int((nf+1)/2) * W/nf * 0.18u' as='int((nf+2)/2) * W/nf * 0.18u' pd='2*int((nf+1)/2) * (W/nf + 0.18u)'
+ ps='2*int((nf+2)/2) * (W/nf + 0.18u)' nrd='0.18u / W' nrs='0.18u / W' sa=0 sb=0 sd=0
XM13 net19 bias1 vdd vdd pfet_06v0 L=1.0u W=10.0u nf=1 ad='int((nf+1)/2) * W/nf * 0.18u' as='int((nf+2)/2) * W/nf * 0.18u' pd='2*int((nf+1)/2) * (W/nf + 0.18u)'
+ ps='2*int((nf+2)/2) * (W/nf + 0.18u)' nrd='0.18u / W' nrs='0.18u / W' sa=0 sb=0 sd=0
XM14 net7 bias2 net19 vdd pfet_06v0 L=1.0u W=10.0u nf=1 ad='int((nf+1)/2) * W/nf * 0.18u' as='int((nf+2)/2) * W/nf * 0.18u' pd='2*int((nf+1)/2) * (W/nf + 0.18u)'
+ ps='2*int((nf+2)/2) * (W/nf + 0.18u)' nrd='0.18u / W' nrs='0.18u / W' sa=0 sb=0 sd=0
XM15 net5 vinp net7 vdd pfet_06v0 L=1.0u W=10.0u nf=1 ad='int((nf+1)/2) * W/nf * 0.18u' as='int((nf+2)/2) * W/nf * 0.18u' pd='2*int((nf+1)/2) * (W/nf + 0.18u)'
+ ps='2*int((nf+2)/2) * (W/nf + 0.18u)' nrd='0.18u / W' nrs='0.18u / W' sa=0 sb=0 sd=0 m=2
XM16 net4 vinn net7 vdd pfet_06v0 L=1.0u W=10.0u nf=1 ad='int((nf+1)/2) * W/nf * 0.18u' as='int((nf+2)/2) * W/nf * 0.18u' pd='2*int((nf+1)/2) * (W/nf + 0.18u)'
+ ps='2*int((nf+2)/2) * (W/nf + 0.18u)' nrd='0.18u / W' nrs='0.18u / W' sa=0 sb=0 sd=0 m=2
XM17 net8 bias3 net1 vss nfet_06v0 L=1.0u W=5.0u nf=1 ad='int((nf+1)/2) * W/nf * 0.18u' as='int((nf+2)/2) * W/nf * 0.18u' pd='2*int((nf+1)/2) * (W/nf + 0.18u)'
+ ps='2*int((nf+2)/2) * (W/nf + 0.18u)' nrd='0.18u / W' nrs='0.18u / W' sa=0 sb=0 sd=0
XM18 net1 bias4 vss vss nfet_06v0 L=1.0u W=5.0u nf=1 ad='int((nf+1)/2) * W/nf * 0.18u' as='int((nf+2)/2) * W/nf * 0.18u' pd='2*int((nf+1)/2) * (W/nf + 0.18u)'
+ ps='2*int((nf+2)/2) * (W/nf + 0.18u)' nrd='0.18u / W' nrs='0.18u / W' sa=0 sb=0 sd=0
XM19 net8 bias3 net20 vss nfet_06v0 L=1.0u W=5.0u nf=1 ad='int((nf+1)/2) * W/nf * 0.18u' as='int((nf+2)/2) * W/nf * 0.18u' pd='2*int((nf+1)/2) * (W/nf + 0.18u)'
+ ps='2*int((nf+2)/2) * (W/nf + 0.18u)' nrd='0.18u / W' nrs='0.18u / W' sa=0 sb=0 sd=0
XM20 net20 bias4 vss vss nfet_06v0 L=1.0u W=5.0u nf=1 ad='int((nf+1)/2) * W/nf * 0.18u' as='int((nf+2)/2) * W/nf * 0.18u' pd='2*int((nf+1)/2) * (W/nf + 0.18u)'
+ ps='2*int((nf+2)/2) * (W/nf + 0.18u)' nrd='0.18u / W' nrs='0.18u / W' sa=0 sb=0 sd=0
XM21 net6 vinp net8 vss nfet_06v0 L=1.0u W=5u nf=1 ad='int((nf+1)/2) * W/nf * 0.18u' as='int((nf+2)/2) * W/nf * 0.18u' pd='2*int((nf+1)/2) * (W/nf + 0.18u)'
+ ps='2*int((nf+2)/2) * (W/nf + 0.18u)' nrd='0.18u / W' nrs='0.18u / W' sa=0 sb=0 sd=0 m=2
XM22 net3 vinn net8 vss nfet_06v0 L=1.0u W=5u nf=1 ad='int((nf+1)/2) * W/nf * 0.18u' as='int((nf+2)/2) * W/nf * 0.18u' pd='2*int((nf+1)/2) * (W/nf + 0.18u)'
+ ps='2*int((nf+2)/2) * (W/nf + 0.18u)' nrd='0.18u / W' nrs='0.18u / W' sa=0 sb=0 sd=0 m=2
XM29 net9 bias2 net3 vdd pfet_06v0 L=1.0u W=5u nf=1 ad='int((nf+1)/2) * W/nf * 0.18u' as='int((nf+2)/2) * W/nf * 0.18u' pd='2*int((nf+1)/2) * (W/nf + 0.18u)'
+ ps='2*int((nf+2)/2) * (W/nf + 0.18u)' nrd='0.18u / W' nrs='0.18u / W' sa=0 sb=0 sd=0 m=2
XM30 net12 bias2 net6 vdd pfet_06v0 L=1.0u W=5.0u nf=1 ad='int((nf+1)/2) * W/nf * 0.18u' as='int((nf+2)/2) * W/nf * 0.18u' pd='2*int((nf+1)/2) * (W/nf + 0.18u)'
+ ps='2*int((nf+2)/2) * (W/nf + 0.18u)' nrd='0.18u / W' nrs='0.18u / W' sa=0 sb=0 sd=0 m=2
XM31 net3 net9 vdd vdd pfet_06v0 L=1.0u W=5u nf=1 ad='int((nf+1)/2) * W/nf * 0.18u' as='int((nf+2)/2) * W/nf * 0.18u' pd='2*int((nf+1)/2) * (W/nf + 0.18u)'
+ ps='2*int((nf+2)/2) * (W/nf + 0.18u)' nrd='0.18u / W' nrs='0.18u / W' sa=0 sb=0 sd=0 m=4
XM35 net6 net9 vdd vdd pfet_06v0 L=1.0u W=5.0u nf=1 ad='int((nf+1)/2) * W/nf * 0.18u' as='int((nf+2)/2) * W/nf * 0.18u' pd='2*int((nf+1)/2) * (W/nf + 0.18u)'
+ ps='2*int((nf+2)/2) * (W/nf + 0.18u)' nrd='0.18u / W' nrs='0.18u / W' sa=0 sb=0 sd=0 m=4
XM32 net10 net21 net9 vdd pfet_06v0 L=1.0u W=5u nf=1 ad='int((nf+1)/2) * W/nf * 0.18u' as='int((nf+2)/2) * W/nf * 0.18u' pd='2*int((nf+1)/2) * (W/nf + 0.18u)'
+ ps='2*int((nf+2)/2) * (W/nf + 0.18u)' nrd='0.18u / W' nrs='0.18u / W' sa=0 sb=0 sd=0
XM33 net22 net21 net12 vdd pfet_06v0 L=1.0u W=5.0u nf=1 ad='int((nf+1)/2) * W/nf * 0.18u' as='int((nf+2)/2) * W/nf * 0.18u' pd='2*int((nf+1)/2) * (W/nf + 0.18u)'
+ ps='2*int((nf+2)/2) * (W/nf + 0.18u)' nrd='0.18u / W' nrs='0.18u / W' sa=0 sb=0 sd=0
XM23 net10 bias3 net4 vss nfet_06v0 L=1.0u W=2.5u nf=1 ad='int((nf+1)/2) * W/nf * 0.18u' as='int((nf+2)/2) * W/nf * 0.18u' pd='2*int((nf+1)/2) * (W/nf + 0.18u)'
+ ps='2*int((nf+2)/2) * (W/nf + 0.18u)' nrd='0.18u / W' nrs='0.18u / W' sa=0 sb=0 sd=0 m=2
XM24 net22 bias3 net5 vss nfet_06v0 L=1.0u W=2.5u nf=1 ad='int((nf+1)/2) * W/nf * 0.18u' as='int((nf+2)/2) * W/nf * 0.18u' pd='2*int((nf+1)/2) * (W/nf + 0.18u)'
+ ps='2*int((nf+2)/2) * (W/nf + 0.18u)' nrd='0.18u / W' nrs='0.18u / W' sa=0 sb=0 sd=0 m=2
XM25 net4 net10 vss vss nfet_06v0 L=1.0u W=2.5u nf=1 ad='int((nf+1)/2) * W/nf * 0.18u' as='int((nf+2)/2) * W/nf * 0.18u' pd='2*int((nf+1)/2) * (W/nf + 0.18u)'
+ ps='2*int((nf+2)/2) * (W/nf + 0.18u)' nrd='0.18u / W' nrs='0.18u / W' sa=0 sb=0 sd=0 m=4
XM26 net5 net10 vss vss nfet_06v0 L=1.0u W=2.5u nf=1 ad='int((nf+1)/2) * W/nf * 0.18u' as='int((nf+2)/2) * W/nf * 0.18u' pd='2*int((nf+1)/2) * (W/nf + 0.18u)'
+ ps='2*int((nf+2)/2) * (W/nf + 0.18u)' nrd='0.18u / W' nrs='0.18u / W' sa=0 sb=0 sd=0 m=4
XM27 net9 net11 net10 vss nfet_06v0 L=1.0u W=2.5u nf=1 ad='int((nf+1)/2) * W/nf * 0.18u' as='int((nf+2)/2) * W/nf * 0.18u' pd='2*int((nf+1)/2) * (W/nf + 0.18u)'
+ ps='2*int((nf+2)/2) * (W/nf + 0.18u)' nrd='0.18u / W' nrs='0.18u / W' sa=0 sb=0 sd=0
XM28 net12 net11 net22 vss nfet_06v0 L=1.0u W=2.5u nf=1 ad='int((nf+1)/2) * W/nf * 0.18u' as='int((nf+2)/2) * W/nf * 0.18u' pd='2*int((nf+1)/2) * (W/nf + 0.18u)'
+ ps='2*int((nf+2)/2) * (W/nf + 0.18u)' nrd='0.18u / W' nrs='0.18u / W' sa=0 sb=0 sd=0
XM34 net13 net14 vdd vdd pfet_06v0 L=1.0u W=10.0u nf=1 ad='int((nf+1)/2) * W/nf * 0.18u' as='int((nf+2)/2) * W/nf * 0.18u' pd='2*int((nf+1)/2) * (W/nf + 0.18u)'
+ ps='2*int((nf+2)/2) * (W/nf + 0.18u)' nrd='0.18u / W' nrs='0.18u / W' sa=0 sb=0 sd=0
XM36 net14 bias2 net13 vdd pfet_06v0 L=1.0u W=10.0u nf=1 ad='int((nf+1)/2) * W/nf * 0.18u' as='int((nf+2)/2) * W/nf * 0.18u' pd='2*int((nf+1)/2) * (W/nf + 0.18u)'
+ ps='2*int((nf+2)/2) * (W/nf + 0.18u)' nrd='0.18u / W' nrs='0.18u / W' sa=0 sb=0 sd=0
XM37 net21 net21 net14 vdd pfet_06v0 L=1.0u W=10.0u nf=1 ad='int((nf+1)/2) * W/nf * 0.18u' as='int((nf+2)/2) * W/nf * 0.18u' pd='2*int((nf+1)/2) * (W/nf + 0.18u)'
+ ps='2*int((nf+2)/2) * (W/nf + 0.18u)' nrd='0.18u / W' nrs='0.18u / W' sa=0 sb=0 sd=0
XM38 net21 bias3 net15 vss nfet_06v0 L=1.0u W=5.0u nf=1 ad='int((nf+1)/2) * W/nf * 0.18u' as='int((nf+2)/2) * W/nf * 0.18u' pd='2*int((nf+1)/2) * (W/nf + 0.18u)'
+ ps='2*int((nf+2)/2) * (W/nf + 0.18u)' nrd='0.18u / W' nrs='0.18u / W' sa=0 sb=0 sd=0
XM39 net15 bias4 vss vss nfet_06v0 L=1.0u W=5.0u nf=1 ad='int((nf+1)/2) * W/nf * 0.18u' as='int((nf+2)/2) * W/nf * 0.18u' pd='2*int((nf+1)/2) * (W/nf + 0.18u)'
+ ps='2*int((nf+2)/2) * (W/nf + 0.18u)' nrd='0.18u / W' nrs='0.18u / W' sa=0 sb=0 sd=0
XM45 net16 bias1 vdd vdd pfet_06v0 L=1.0u W=10.0u nf=1 ad='int((nf+1)/2) * W/nf * 0.18u' as='int((nf+2)/2) * W/nf * 0.18u' pd='2*int((nf+1)/2) * (W/nf + 0.18u)'
+ ps='2*int((nf+2)/2) * (W/nf + 0.18u)' nrd='0.18u / W' nrs='0.18u / W' sa=0 sb=0 sd=0
XM46 net11 bias2 net16 vdd pfet_06v0 L=1.0u W=10.0u nf=1 ad='int((nf+1)/2) * W/nf * 0.18u' as='int((nf+2)/2) * W/nf * 0.18u' pd='2*int((nf+1)/2) * (W/nf + 0.18u)'
+ ps='2*int((nf+2)/2) * (W/nf + 0.18u)' nrd='0.18u / W' nrs='0.18u / W' sa=0 sb=0 sd=0
XM40 net11 net11 net18 vss nfet_06v0 L=1.0u W=5.0u nf=1 ad='int((nf+1)/2) * W/nf * 0.18u' as='int((nf+2)/2) * W/nf * 0.18u' pd='2*int((nf+1)/2) * (W/nf + 0.18u)'
+ ps='2*int((nf+2)/2) * (W/nf + 0.18u)' nrd='0.18u / W' nrs='0.18u / W' sa=0 sb=0 sd=0
XM41 net18 bias3 net17 vss nfet_06v0 L=1.0u W=5.0u nf=1 ad='int((nf+1)/2) * W/nf * 0.18u' as='int((nf+2)/2) * W/nf * 0.18u' pd='2*int((nf+1)/2) * (W/nf + 0.18u)'
+ ps='2*int((nf+2)/2) * (W/nf + 0.18u)' nrd='0.18u / W' nrs='0.18u / W' sa=0 sb=0 sd=0
XM42 net17 net18 vss vss nfet_06v0 L=1.0u W=5.0u nf=1 ad='int((nf+1)/2) * W/nf * 0.18u' as='int((nf+2)/2) * W/nf * 0.18u' pd='2*int((nf+1)/2) * (W/nf + 0.18u)'
+ ps='2*int((nf+2)/2) * (W/nf + 0.18u)' nrd='0.18u / W' nrs='0.18u / W' sa=0 sb=0 sd=0
XM43 out net12 vdd vdd pfet_06v0 L=1.0u W=10u nf=1 ad='int((nf+1)/2) * W/nf * 0.18u' as='int((nf+2)/2) * W/nf * 0.18u' pd='2*int((nf+1)/2) * (W/nf + 0.18u)'
+ ps='2*int((nf+2)/2) * (W/nf + 0.18u)' nrd='0.18u / W' nrs='0.18u / W' sa=0 sb=0 sd=0 m=3
XM44 out net22 vss vss nfet_06v0 L=1.0u W=5u nf=1 ad='int((nf+1)/2) * W/nf * 0.18u' as='int((nf+2)/2) * W/nf * 0.18u' pd='2*int((nf+1)/2) * (W/nf + 0.18u)'
+ ps='2*int((nf+2)/2) * (W/nf + 0.18u)' nrd='0.18u / W' nrs='0.18u / W' sa=0 sb=0 sd=0 m=3
XC2 out net5 cap_mim_2f0fF c_width=20e-6 c_length=10e-6
XC3 net6 out cap_mim_2f0fF c_width=20e-6 c_length=10e-6
.ends

.GLOBAL GND
.end
